【裁判字號】    97,抗,80
【裁判日期】    970314
【裁判案由】    本票裁定
【裁判全文】
臺灣臺中地方法院民事裁定                97年度抗字第80號
抗  告  人  乙○○
相  對  人  甲○○
上列當事人間聲請本票准許強制執行事件，抗告人對於民國97年
1月22日本院簡易庭所為97年度票字第1213號裁定提起抗告，本
院合議庭裁定如下：
    主    文
抗告駁回。
抗告程序費用新臺幣壹仟元由抗告人負擔。
    理    由
一、按執票人向本票發票人行使追索權時，得聲請法院裁定後強
    制執行，票據法第123條定有明文。又本票執票人，依票據
    法第123條規定，聲請法院裁定許可對發票人強制執行，係
    屬非訟事件，此項聲請之裁定及抗告法院之裁定，僅依非訟
    事件程序，以審查強制執行許可與否，並無確定實體上法律
    關係存否之效力，法院僅就本票形式上之要件是否具備予以
    審查，即為已足，至於當事人間實體上之爭執，應循訴訟程
    序以資解決，要非非訟裁定法院所得審酌，最高法院56年台
    抗字第714號判例及57年台抗字第76號判例可資參照。
二、本件相對人主張其執有抗告人於民國96年12月8日所簽發免
    除作成拒絕證書之本票1紙，內載金額新臺幣（下同）300,
    000元，到期日未載，詎屆期提示後未獲付款，爰依票據法
    第123條規定聲請裁定許可強制執行等情，已據相對人提出
    本票1紙為證。而原裁定就該紙本票之形式要件為審查後，
    認為其應記載事項均已具備，因而准許，即無不合。
三、抗告意旨雖謂：抗告人因輕率無輕驗，而為相對人所委託之
    東森房屋大雅民生店（即日園不動產經紀有限公司、人之本
    不動產經紀有限公司）黃振芳、謝忠平之招攬，致與之簽立
    所謂「不動產買賣斡旋/契約承諾書」、「不動產買賣契約
    書」及「買賣價金信託履約保證書」等，惟其過程相對人所
    委託者不僅自創「斡旋金」，且未事先提供契約予抗告人審
    閱，刻意隱瞞重大交易資訊及對消費者應有之權益。此案經
    抗告人多次以電話及存證信函催告相對人及其委託者儘速辦
    理解除契約及返還抗告人已繳付之款項及本票，惟相對人明
    知此一過程，卻仍不處理，抗告人已於97年1月21日向臺中
    縣政府提出申訴並獲受理且處理中，抗告人將依臺中縣政府
    函示循序辦理等語。惟查，抗告人主張之情節為系爭本票債
    權是否因解除買賣契約而不存在，此核屬實體上之爭執事項
    ，應由抗告人另行提起訴訟資以解決，要非本非訟事件程序
    得為審究，故仍應為准許強制執行之裁定。蓋非訟事件之強
    制執行名義成立後，如經債務人提起確認該債權不存在之訴
    而獲得勝訴判決確定時，應認為原執行名義之執行力，已可
    確定其不存在，若已執行完畢，債務人得依不當得利規定請
    求返還因執行所得之利益。從而本件抗告為無理由，應予駁
    回。
四、據上論結，本件抗告為無理由，依非訟事件法第46條、第21
    條第2項、第24條第1項，民事訴訟法第495條之1第1項、第
    449條第1項、第78條、，裁定如主文。
中    華    民    國    97    年    3     月    14    日
                  民事第三庭    審判長法  官  林洲富
                                      法  官  謝慧敏
                                      法  官  游文科
正本係照原本作成。
本裁定不得再抗告。
中    華    民    國    97    年    3     月    14    日
                                      書記官  謝坤冀


司法院資訊處製作；財團法人民間司法改革基金會備份。
